ACORDAO-COMPLETO-2453543

ACÓRDÃO DE RELAÇÃO

ACÓRDÃO DE RELAÇÃO 9254/2021 ATA 24/2021 - SEGUNDA CÂMARA

Acórdão 9254/2021-TCU-Segunda Câmara
Considerando que o presente processo trata de representação, com pedido de cautelar suspensiva, formulada pela Globalweb Outsourcing do Brasil Ltda. sobre os indícios de irregularidade na Licitação n.º 2677210209/2020 conduzida pela Petróleo Brasileiro S.A. (Petrobras) para a contratação de serviços de suporte técnico operacional para o ambiente de armazenamento de dados lógicos (storage) e de cópias de segurança (backup) sob o valor estimado de R$ 9.320.073,84;
Considerando que a presente representação merece ser conhecida pelo TCU, por atender aos requisitos legais e regimentais de admissibilidade;
	Considerando que a ora representante alegou, em suma, a indevida utilização e avaliação do "Grau de Risco de Integridade (GRI) " por meio da alteração "desarrazoada" e "imotivada" do seu índice em GRI de "baixo" para "alto", acarretando a sua desclassificação no aludido certame, a despeito de ter ofertado a proposta mais vantajosa até aquele momento;
	Considerando que, ao avaliar o presente feito à Peça 17, a Selog não teria identificado o interesse público envolvido, pois a ora representante teria questionado os aspectos meramente procedimentais de habilitação na condução do aludido certame, tendo a unidade técnica sugerido o não conhecimento da presente representação e o indeferimento do pedido de cautelar suspensiva para o subsequente arquivamento do feito;
	Considerando que, como apontado pela Selog, o respectivo contrato firmado entre a Petrobras e a Dell Computadores do Brasil Ltda. sob o valor de R$ 4.697.339,04 (Peça 16) estaria abaixo do preço ofertado pela ora representante sob o valor de R$ 4.699.181,23 (Peça 15, p. 2) , além de não ter apresentado o eventual indício de risco no GRI para a referida contratação;
	Considerando, ainda, que, por força do Acórdão 1845/2019-TCU-Plenário, a SeinfraPetróleo estaria com a auditoria de conformidade em curso, no bojo do TC Processo 037.015/2020-6, sobre a Petrobras para avaliar a legalidade e a legitimidade dos procedimentos utilizados para a aferição do "Grau de Risco de Integridade (GRI) " de empresas e da utilização desse parâmetro como critério de qualificação para a participação em certames, além dos riscos dessa aferição e do seu tratamento;
	Considerando, contudo, que, como não caberia ao TCU atuar na defesa de interesse particulares em face de decisão tomada legitimamente pela administração pública no âmbito do aludido certame, o Tribunal pode conhecer da presente representação para, no mérito, assinalá-la como prejudicada, diante da indevida tentativa de transformar o TCU em mera instância recursal administrativa no aludido certame, dando por prejudicado o referido pedido de cautelar suspensiva ante a perda de objeto;
Os Ministros do Tribunal de Contas da União, reunidos em Sessão de 2ª Câmara, ACORDAM, por unanimidade, com fundamento nos arts. 143, inciso V, alínea "a", 235, 237, inciso VI e parágrafo único, e 250, incisos I e II, do Regimento Interno do TCU, aprovado pela Resolução n.º 246, de 2011, em conhecer da presente representação para, no mérito, assinalá-la como prejudicada, diante dos elementos de convicção até aqui obtidos pelo TCU, dando por prejudicado o pedido de cautelar suspensiva, ante a perda do seu objeto, além de, em sintonia com os pareceres emitidos neste processo, prolatar as providências abaixo fixadas pelo item 1.7 deste Acórdão:
1. Processo TC-Processo 045.846/2020-0 (REPRESENTAÇÃO) 
	1.1. Representante: Globalweb Outsourcing do Brasil Ltda. (CNPJ 12.130.013/0001-64) .
	1.2. Entidade: Petróleo Brasileiro S.A. (Petrobras) .
	1.3. Relator: Ministro-Substituto André Luís de Carvalho.
	1.4. Representante do Ministério Público: não atuou.
	1.5. Unidade Técnica: Secretaria de Controle Externo de Aquisições Logísticas (Selog) .
	1.6. Representação legal: João Francisco Neto (OAB/RJ 147.291) entre outros, representando a Globalweb Outsourcing do Brasil Ltda. 
	1.7. Providências:
	1.7.1. enviar a cópia do presente Acórdão, com a cópia do parecer da unidade técnica, à ora representante e à Petróleo Brasileiro S.A. (Petrobras) , para ciência; e
	1.7.2. arquivar o presente processo.

Segunda Câmara

Petróleo Brasileiro S.A. (Petrobras).

Globalweb Outsourcing do Brasil Ltda. (CNPJ 12.130.013/0001-64).

ANDRÉ DE CARVALHO

Não atuou.

REPRESENTAÇÃO (REPR)

Secretaria de Controle Externo de Aquisições Logísticas (Selog).